臺灣高等法院刑事判決　
111年度侵上訴字第171號
上  訴  人  臺灣桃園地方檢察署檢察官
被      告  鄭龍勇




上列上訴人因被告妨害性自主案件，不服臺灣桃園地方法院110
年度侵訴字第47號，中華民國111年4月28日第一審判決（起訴案
號：臺灣桃園地方檢察署109年度偵字第26847號），提起上訴，
本院判決如下：
    主  文
原判決撤銷。　　
鄭龍勇犯乘機猥褻罪，處有期徒刑拾月。
    事  實
一、鄭龍勇與AE000-A109341（真實姓名詳卷，下稱甲女）係鄰
    居關係，鄭龍勇明知甲女雖已成年，但係身心障礙人士，其
    語言表達能力以及對日常生活之理解、反應及處理等能力比
    一般人顯著較低，欠缺健全之性自主判斷能力，且不知猥褻
    之意義亦不知抗拒，先於民國109年7月26日間向甲女搭訕，
    對之佯稱其知悉甲女母親之下落。甲女誤信為真，遂於同年
    月28日晚間，至鄭龍勇位在桃園市○○區○○路0段000巷0號住
    處，欲向鄭龍勇探詢母親之事。鄭龍勇即起色心，利用甲女
    上述心智缺陷不知抗拒之機會，在其住處房間內，先以手機
    播放色情影片予甲女觀看，再將甲女上衣及胸罩掀開，以手
    撫摸甲女之乳房及乳頭，並以嘴吸吮甲女之乳房及乳頭，對
    於甲女利用其心智缺陷不知抗拒而為上述猥褻之行為。嗣因
    甲女較晚返回居所且與平時作息不同，經甲女之姑姑AE000-
    A109341A（真實姓名詳卷，下稱乙女）發覺有異而質問之，
    始查悉上情。
二、案經甲女訴由桃園市政府警察局大溪分局報告臺灣桃園地方
    檢察署檢察官偵查起訴。
    理  由
一、本件認定事實所引用之卷內所有人證、文書證據暨物證，並
    無證據證明係公務員違背法定程序所取得，被告於本院審理
    時迄至言詞辯論終結時止，亦均未提出異議，故均得引為本
    案證據，合先說明。
二、上揭犯罪事實，業據被告於偵查、原審及本院審理時坦承不
    諱，核與證人甲女於警詢、偵查中之證述、證人乙女於偵查
    中之證述（偵卷第25～35、55～59、95～111、125～127頁）大
    致相符。且甲女於109年7月28晚間告知乙女本案之事實經過
    後，於當日晚間11時許，乙女即帶同甲女至警局報案，有本
    案之性侵害犯罪事件通報表1份在卷可稽(不公開偵查卷第7～
    9頁。惟受理時間誤載為29日，應更正之)，並於翌日（29日
    ）凌晨即至國軍桃園總醫院驗傷（無明顯傷勢），而於其左
    、右乳房採集檢體（見不公開偵查卷第25頁疑似性侵害案件
    證物採集單），經送內政部警政署刑事警察局鑑驗結果，採
    集檢體所淬取之DNA檢測，體染色體及男性Ｙ染色體DNA-STR
    型別，均與被告型別相符，有該局109年9月29日刑生字第10
    90092215號鑑定書在卷可憑（偵卷第81～84頁）。足認被告
    所為上開任意性之自白，應為事實，可以相信。又依甲女、
    乙女於偵查中所證，乙女係於109年7月28日晚間10許見甲女
    返家時神色有異，經向甲女探詢，甲女即指稱稍早在被告住
    處所發生本案之事實經過，乙女見狀，於同日晚間11時許即
    帶同甲女至警局報案，且於29日凌晨採集檢體等情，經本院
    說明並認定如上。是本案發生之確實時間即係109年7月28日
    晚間無誤，起訴書記載本案發生時間為「109年7月24日至同
    年月28日間之某日晚間某時許」，自嫌粗略，應更正如上，
    併此敘明。
三、綜上所述，本案事證已臻明確，被告犯行堪以認定，應依法
    論科。
四、論罪理由：
　　核被告所為，係犯刑法第225條第2項之乘機猥褻罪。被告先
    後觸摸、吸吮甲女之胸部等行為，係基於單一之犯意，於密
    切接近之時間及相同地點實施，且侵害同一被害人之性自主
    決定權法益，各行為之獨立性極為薄弱，依一般社會健全觀
    念，難以強行分開，均應視為數個舉動之接續施行，應論以
    接續犯之一罪。
五、撤銷改判及科刑理由：　　
　　原審以被告犯罪事證明確並予論罪科刑，固非無見。惟查：
    依卷證所示，本案發生之確實時間為109年7月28日晚間，已
    如上述，原審未察，即以起訴書所記載之「109年7月24日至
    同年月28日間之某日晚間某時許」而概括認定此部分事實，
    稍有未洽；又被告於行為時已年逾60歲，猶不知自我約制，
    明知被害人係身心障礙人士，為滿足一時色慾而為本案犯行
    ，侵犯被害人之身體自主權利，情節並非輕微，原審僅量處
    略高於最低法定刑之有期徒刑7月，不免過輕，檢察官依告
    訴人之請求上訴指摘原審量刑過輕，為有理由，且原判決亦
    有上開可議，應由本院將原判決撤銷改判。爰以行為人之責
    任為基礎，審酌被告品行、僅為滿足一己私慾，竟漠視他人
    之身體自主權及感受，而為本案乘機猥褻犯行，對被害人身
    心造成相當戕害，顯乏尊重他人身體之意識，本不應輕縱，
    惟念及被告犯後均坦承犯行，尚具悔意，且自身亦係身心障
    礙人士（詳原審卷第118頁證明書），並於本院審理中表達
    願與告訴人和解之意願，惟為告訴人所拒等情，並兼衡被告
    犯罪之動機、目的、手段、智識程度、家庭生活狀況、素行
    、所生危害等一切情狀，量處如主文第2項所示之刑。
據上論斷，應依刑事訴訟法第369條第1項前段、第364條、第299
 條第1項前段，判決如主文。
本案經檢察官林秉賢提起公訴，檢察官林奕瑋提起上訴，檢察官
楊四猛到庭執行職務。　　　　　　
中　　華　　民　　國　　111 　年　　10　　月　　18　　日
     　　　　　　 刑事第七庭    審判長法　官  孫惠琳
                                      法　官  鍾雅蘭
                                      法　官  張育彰
以上正本證明與原本無異。
如不服本判決，應於收受送達後20日內向本院提出上訴書狀，其
未敘述上訴之理由者並得於提起上訴後20日內向本院補提理由書
（均須按他造當事人之人數附繕本）「切勿逕送上級法院」。
                                      書記官  蔡麗春 
中　　華　　民　　國　　111 　年　　10　　月　　18　　日

附錄：本案論罪科刑法條全文　　　　　　　　　　　　　　　
中華民國刑法第225條
對於男女利用其精神、身體障礙、心智缺陷或其他相類之情形，
不能或不知抗拒而為性交者，處3年以上10年以下有期徒刑。
對於男女利用其精神、身體障礙、心智缺陷或其他相類之情形，
不能或不知抗拒而為猥褻之行為者，處6月以上5年以下有期徒刑
。
第1項之未遂犯罰之。